【裁判字號】    92,訴,868
【裁判日期】    920731
【裁判案由】    毒品危害防制條例
【裁判全文】
臺灣板橋地方法院刑事判決                          九十二年度訴字第八六八號
    公  訴  人  臺灣板橋地方法院檢察署檢察官
    被      告  甲○○
    選任辯護人  李富湧律師
右列被告因違反毒品危害防制條例案件，經檢察官提起公訴（九十一年度毒偵字第四
二七四號），本院判決如左：
    主  文
甲○○施用第一級毒品，處有期徒刑拾月，扣案之毒品海洛英壹包（驗餘淨重壹點肆
柒公克）沒收銷燬之。
    事  實
一、甲○○有違反麻醉藥品管理條例之前科，執行完畢已逾五年。又於八十七年間因
    施用第二級毒品案件，於審理中經本院裁定送觀察、勒戒後，認無繼續施用毒品
    之傾向，經本院於八十七年九月十七日以八十七年度訴字第八九七號判處免刑（
    一犯）；又於八十九年間因施用第二級毒品案件，偵查中經台灣板橋地方法院檢
    察署檢察官聲請本院於八十九年一月二十四日，以八十九年度毒聲字第六三二號
    裁定送觀察、勒戒後，仍認無繼續施用毒品之傾向，經該署檢察官於八十九年二
    月二十二日以八十九年度毒偵字第一０二一號不起訴處分（二犯），猶不知悔改
    。
二、其明知毒品危害防制條例業經總統於八十七年五月二十日以華總（一）字第八七
    ○○○九九八六○號令修正公布，於同年五月二十二日生效，依該條例第二條第
    二項第一款、第二款之規定，將海洛英列為第一級毒品管理，安非他命列為第二
    級毒品管理，均不得非法持有及施用。詎甲○○竟基於施用第一級毒品海洛因、
    第二級毒品安非他命之犯意，於九十一年十二月二日下午六時許（起訴書略載為
    十二月二日採尿前二十六小時、九十六小時內某時），在台北縣板橋市○○路○
    段二四二號四樓住處，以將毒品海洛英、安非他命置於吸食器內再點火加熱燒烤
    產生白煙吸聞之方式，同時非法施用毒品海洛因、安非他命一次。嗣於九十一年
    十二月二日下午七時五十分許，在上址住處為警查獲，並扣得其所有供施用之第
    一級毒品海洛因一包（扣得淨重一．五公克，起訴書誤載為０．七四公克，經取
    樣０．０三公克檢驗用罄，餘一．四七公克），及歐俊良（另案審理）所有之注
    射針筒二支、分裝吸管二支、毒品海洛因二包（淨重０．一公克）、安非他命一
    包（淨重０．一公克）、吸食器一個。經台灣板橋地方法院檢察署檢察官以其三
    犯施用毒品，聲請本院於九十二年二月十八日以九十二年度毒聲字第四九八號裁
    定令入戒治處所施以強制戒治一年。
三、案經台北縣政府警察局海山分局報請台灣板橋地方法院檢察署檢察官偵查起訴。
    理  由
一、訊據被告甲○○對於右揭時地，施用第一級毒品海洛因、第二級毒品安非他命之
    犯罪事實，於本院審理中坦承不諱；被告之尿液經送鑑定，亦呈海洛因代謝物嗎
    啡、安非他命陽性反應，有台灣檢驗科技股份有限公司九十一年十二月十八日第
    ＣＨ二００二Ｃ００五四號（檢體編號三六二二四－一號）濫用藥物尿液檢驗報
    告書一紙在卷可稽。另扣案之白色粉末經送法務部調查局鑑定，確為第一級毒品
    海洛英無誤，亦有該局編號九十二年二月七日調科壹字第０六０００六七五一號
    鑑定通知書一紙附卷可按。另被告前於八十七年、八十九年間因非法施用第二級
    毒品安非他命案件，經執行觀察、勒戒後，均認無繼續施用毒品之傾向，分別經
    本院於八十七年九月十七日以八十七年度訴字第八九七號判處免刑、台灣板橋地
    方法院檢察署檢察官於八十九年二月二十二日以八十九年度毒偵字第一０二一號
    不起訴處分確定，有台灣高等法院被告全國前案紀錄表一紙在卷可憑，此次再為
    施用毒品犯罪，其係三犯，事證明確，被告犯行洵堪認定，應依法論科。
二、按施用毒品，經觀察、勒戒後，無繼續施用毒品之傾向，經檢察官為不起訴處分
    確定，五年內再犯毒品危害防制條例第十條施用毒品罪，經觀察、勒戒後，認有
    繼續施用之傾向或三犯以上者，除應由法院裁定入戒治處所施以強制戒治外，並
    應進入審理程序審判，毒品危害防制條例第二十條第三項定有明文；核被告所為
    ，係犯毒品危害防制條例第十條第一項之施用第一級毒品海洛因罪及同條第二項
    之施用第二級毒品安非他命罪。其施用第一級毒品海洛因前後持有海洛英，施用
    第二級毒品安非他命前持有安非他命之低度行為，均應為施用海洛因、安非他命
    之高度行為所吸收，不另論罪。被告以一施用行為同時施用毒品海洛因、安非他
    命，所犯係一行為觸犯二罪名之想像競合犯，應依刑法第五十五條之規定從一重
    論以施用毒品海洛因罪處斷。爰審酌被告犯罪之動機、目的、手段，犯罪所生之
    危害，施用之次數，同時施用毒品海洛因、安非他命，情節較施用單一毒品為重
    ，犯罪後坦承犯行，態度尚稱良好，及已在台灣宜蘭戒治所強制戒治中等一切情
    狀，量處如主文所示之刑，以資儆懲。
三、扣案之海洛英一包（扣案淨重一．五公克，經取樣０．０三公克檢驗用罄，餘一
    ．四七公克），係第一級毒品，業據被告陳明在卷，應依毒品危害防制條例第十
    八條第一項前段之規定，宣告沒收銷燬之。另取樣之海洛因０．０三公克，因檢
    驗用罄而滅失，爰不另為沒收銷燬之諭知。至另扣得之注射針筒二支、分裝吸管
    二支、毒品海洛因二包（淨重０．一公克）、安非他命一包（淨重０．一公克）
    、吸食器一個，係同時為警查獲之歐俊良所有，非被告所有供犯罪用之物，故不
    於本案中為沒收之諭知，附此敘明。
據上論斷，應依刑事訴訟法第二百九十九條第一項前段，毒品危害防制條例第十條第
一項、第二項、第十八條第一項前段，刑法第十一條前段、第五十五條，判決如主文
。
本案經檢察官朱學瑛到庭執行職務。
中      華      民      國    九十二    年      七      月    三十一    日
                                        臺灣板橋地方法院刑事第三庭
                                            法  官  鄭  水  銓
右正本證明與原本無異。
如不服本判決，應於判決送達後十日內，向本院提出上訴狀。
                                            書記官  謝  明  倫
中      華      民      國    九十二    年      八      月一      日
附錄本案論罪科刑法條全文：
毒品危害防制條例第十條：
施用第一級毒品者，處六月以上五年以下有期徒刑。
施用第二級毒品者，處三年以下有期徒刑。


司法院資訊處製作；財團法人民間司法改革基金會備份。
